【裁判字號】    99,上易,1041
【裁判日期】    991015
【裁判案由】    毀損
【裁判全文】
臺灣高等法院刑事判決                99年度上易字第1041號
上  訴  人
即  被  告  甲○○
上列上訴人因毀損案件，不服臺灣板橋地方法院98年度易字第34
05號，中華民國99年3 月10日所為之第一審判決（起訴案號：臺
灣板橋地方法院檢察署98年度偵字第26601 號），提起上訴，本
院判決如下：
    主  文
上訴駁回。
    事實及理由
一、本案經本院審理結果，認第一審以上訴人即被告甲○○犯刑
    法第354 條毀損罪，判處拘役二十日，並諭知易科罰金折算
    之標準為新臺幣一千元折算一日，認事用法及量刑均無不當
    ，應予維持，並引用第一審判決書記載之事實、證據及理由
    （如附件）。
二、被告上訴意旨略以：我雖然有靠近告訴人乙○○的車子，但
    並不是我去刮他車子造成烤漆毀損云云。然查，原審係依據
    告訴人之指訴、被毀損之車身烤漆照片、現場監視錄影光碟
    內容及勘驗結果，認被告於98年8月23日晚上9時45分13秒起
    ，沿監視器畫面右側道路邊緣徒步行走，於經過告訴人的小
    客車時，即貼近該車左側車身，左手伸進自己的短褲口袋內
    ，狀似取物，隨即將左手伸出，並於行走過程中持續以左手
    接觸該輛小客車的左側車身，時間約2 秒，再繼續徒步前進
    後，轉入畫面右側，而被告亦當庭坦承監視錄影畫面所示之
    上開男子即係被告本人等情，並參酌卷內事證，逐一剖析論
    斷，認定告訴人的小客車車身烤漆當確係被告所毀壞無誤。
    被告不服原判決提起上訴，卻仍執同詞空言否認，為無理由
    ，應予駁回。
據上論斷，應依刑事訴訟法第373條、第368條，判決如主文。
本案經檢察官田炳麟到庭執行職務。
中    華    民    國    99    年    10    月    15    日
                  刑事第十四庭  審判長法  官  陳志洋
                                      法  官  梁耀鑌
                                      法  官  遲中慧
以上正本證明與原本無異。
不得上訴。
                                      書記官  陳韋杉
中    華    民    國    99    年    10    月    15    日
【附件】：
臺灣板橋地方法院刑事判決              98年度易字第3405號
公  訴  人  臺灣板橋地方法院檢察署檢察官
被      告  甲○○  男  45歲（民國○○年○○月○日生）
                    身分證統一編號：Ｚ000000000號
                    住臺北縣中和市○○街51巷5號
                    居臺北縣中和市○○路○段131巷13弄6之
                      1號2樓
上列被告因毀損案件，經檢察官提起公訴（98年度偵字第 26601
號），本院判決如下：
    主  文
甲○○損壞他人汽車之車身烤漆，足以生損害於他人，處拘役貳
拾日，如易科罰金，以新臺幣壹仟元折算壹日。
    事  實
一、甲○○於民國98年8 月23日21時45分許，徒步正擬返回其位
    於臺北縣中和市○○路○ 段131 巷13弄6 之1 號2 樓住處，
    而行經同弄8 號前之際，竟萌生毀損之犯意，左手從其短褲
    口袋內取出不詳硬物，隨即以左手持該硬物抵住乙○○所有
    、停放該處路邊之車號0357-VN 號自用小客車（車籍登記在
    乙○○之配偶蔡秀碧名下）之左側車身，並於徒步前進之過
    程中，持續將該硬物抵住劃過上開自用小客車之左側車身，
    致該車之左側車身形成一條約與地面平行之刮痕，而損壞該
    車之車身烤漆，足以生損害於乙○○。
二、案經乙○○訴由臺北縣政府警察局中和第一分局報請臺灣板
    橋地方法院檢察署檢察官偵查起訴。
    理 由
一、證據能力部分：按被告以外之人於審判外之言詞或書面陳述
    ，除法律有規定者外，不得作為證據，刑事訴訟法第159 條
    第1 項固定有明文。惟被告以外之人於審判外之陳述，雖不
    符同法第159 條之1 至之4 之規定，而經當事人於審判程序
    同意作為證據，法院審酌該言詞陳述或書面陳述作成時之情
    況，認為適當者，亦得為證據；當事人、代理人或辯護人於
    法院調查證據時，知有第159 條第1 項不得為證據之情形，
    而未於言詞辯論終結前聲明異議者，視為有前項之同意，此
    亦據同法第159 條之5 規定甚明。查本件被告、檢察官於本
    院準備程序中均未就證據能力提出爭執，且迄於言詞辯論終
    結前，亦未就本院所調查之證據主張有刑事訴訟法第159 條
    第1 項不得為證據之情形，應認均已同意得作為本案之證據
    。從而，下述證據資料縱有屬傳聞證據，且不符刑事訴訟法
    第159 條之1 至之4 之規定者，經本院審酌各該證據資料作
    成時之一切客觀情況，認無不適當之情事，均認有證據能力
    ，合先敘明。
二、訊據被告甲○○固坦承伊於上揭時間、地點，有行經停放路
    邊之車號0357-VN 號自用小客車旁，惟矢口否認有何毀損之
    犯行，辯稱：伊當時係因要返回住處，始徒步行經該處，並
    無拿東西刮別人的車云云。惟查：上揭事實，業據告訴人乙
    ○○於警詢、偵訊及本院審理時指證歷歷，並有車損照片4
    幀、現場監視錄影光碟1 片附卷足稽。查告訴人乙○○於本
    院審理時具結證稱：當天我是晚上7 點回到家，晚上11點我
    要到外面去蓋車子的車罩，發現我的車子有被刮傷，就調閱
    晚上7 點到晚上11點的監視錄影紀錄，由我全程觀看…（問
    ：該車何時購買？）98年2 月間，至案發時約半年而已…（
    問：當天晚上7 點停車時，有無注意車身有無刮痕？）我都
    會去注意，因為是新買的車，當時我是外出回來，我外出時
    也會隨時看車身有無狀況，所以我很清楚車子在當天我回家
    停放時並無刮痕等語（見本院99年2 月10日審判筆錄第4 、
    5 頁）。堪認告訴人甫購入上開自用小客車約半年，平時相
    當注意該車之車身狀況，倘該車左側車身（涵蓋駕駛座車門
    外側）先前已有刮痕，告訴人於98年8 月23日19時許駕駛該
    車停放現場，衡情至遲於當時下車關車門之際，即可發現。
    故上開自用小客車左側車身之刮痕，應係告訴人於98年8 月
    23日19時許停放之後、同日23時許告訴人返回擬蓋上車罩之
    前所造成至灼。而告訴人與被告素無仇隙，應無設詞誣陷之
    虞，乃係發現車輛遭毀損後，經調閱此段期間之現場監視錄
    影光碟全程觀看，始認定被告涉案。再經本院當庭勘驗上開
    現場監視錄影光碟，結果略以：依該監視錄影光碟所示，現
    場為巷道，兩側停有小客車，98年8 月23日21時45分13秒起
    ，畫面右上方出現一身穿淺色短袖上衣、短褲之男子，沿畫
    面右側道路邊緣徒步行走，於經過停在畫面右側最前方小客
    車之際（車頭朝後），貼近該輛小客車（左側）車身，左手
    伸進短褲口袋內，狀似取物，隨即將左手伸出，並於行走過
    程中持續以左手接觸該輛小客車（左側）車身，時間約2 秒
    ，嗣繼續徒步前進後，轉入畫面右側等情，此有審判筆錄（
    同上筆錄第2 、3 頁）及翻拍照片1 幀（見偵卷第9 頁）可
    憑。而被告坦承上開監視錄影畫面所示身穿淺色短袖上衣、
    短褲之男子，即係被告本人；告訴人亦陳明上開監視錄影畫
    面右側最前方小客車，即係告訴人所有之車號0357-VN 號自
    用小客車無訛（見本院99年2 月10日審判筆錄第3 、5 頁）
    。足認本件被告於上揭時間、地點，徒步行經上開自用小客
    車旁之際，左手有從其短褲口袋內取出不詳硬物，隨即以左
    手持該硬物抵住該車之左側車身，並於徒步前進之過程中，
    持續將該硬物抵住劃過上開自用小客車之左側車身，而損壞
    該車之車身烤漆無疑。蓋被告當時於行走過程中，有持續以
    左手接觸上開自用小客車，此觀上開監視錄影紀錄甚明，詎
    被告竟一概否認，自始至終不能為合理之說明，已見其虛；
    且依車損照片所示，上開自用小客車左側車身之刮痕呈長條
    形，約與地面平行，其高度、長度亦與被告當時左手所接觸
    之位置互核相符。從而，上開自用小客車之刮痕，乃係被告
    故意行為所致，已屬昭然。被告空言否認，洵屬推諉卸責之
    詞，不足採信。本件事證已明，被告犯行堪予認定，應依法
    論科。
三、核被告所為，係犯刑法第354 條之毀損罪。爰審酌被告之素
    行狀況，其犯罪之手段、對告訴人造成之損害程度，及事發
    後矢口狡辯，未見悔意，亦未賠償告訴人損害，犯罪後之態
    度不佳等一切情狀，量處如主文所示之刑，並諭知如易科罰
    金之折算標準，以資懲儆。
據上論斷，應依刑事訴訟法第299 條第1 項前段，刑法第354 條
、第41條第1 項前段，刑法施行法第1 條之1 ，判決如主文。
本案經檢察官黃明絹到庭執行職務。
中    華    民    國    99    年    3     月    10    日
                  刑事第八庭  法  官  朱嘉川
以上正本證明與原本無異。
如不服本判決應於收受送達後10日內向本院提出上訴書狀，並應
敘述具體理由；其未敘述上訴理由者，應於上訴期間屆滿後20日
內向本院補提理由書（均須按他造當事人之人數附繕本）「切勿
逕送上級法院」。
                              書記官  陳聖儒
中    華    民    國    99    年    3     月    30    日
附錄本案論罪科刑法條全文：
中華民國刑法第354條
毀棄、損壞前二條以外之他人之物或致令不堪用，足以生損害於
公眾或他人者，處2 年以下有期徒刑、拘役或5 百元以下罰金。

司法院資訊處製作；財團法人民間司法改革基金會備份。
